臺灣高等法院刑事判決　　　　　　　　　　　　　　九十一年度上訴字第九三九號
　　上　訴　人
　　即　被　告　甲○○
右上訴人因違反毒品危害防制條例案件，不服臺灣臺北地方法院九十年度訴字第九七
九號，中華民國九十一年三月十九日第一審判決（起訴案號：臺灣臺北地方法院檢察
署九十年度毒偵緝字第二一四號、九十年度毒偵緝字第二一六號；併辦案號：同署九
十年度毒偵字第二八○八號），提起上訴，本院判決如左：
    主  文
上訴駁回。
    事  實
一、甲○○有多次違反麻醉藥品管理條例、違反槍砲彈藥刀械管制條例、恐嚇等犯罪
    科刑及執行紀錄。其中最後一次於民國八十六年間，因違反麻醉藥品管理條例案
    件，經本院判處有期徒刑八月，於八十九年一月五日（原審誤為六日，應予更正
    ）執行完畢。八十八年間又因施用毒品案件，經臺灣板橋地方法院裁定送觀察、
    勒戒，因無繼續施用之傾向，經臺灣板橋地方法院檢察署檢察官為不起訴處分，
    仍不知悔改。復基於概括之犯意，自八十九年二月間起至九十年七月二十七日止
    ，在臺北縣新店市○○路二之四號住處，分別將第一級毒品海洛因摻於香菸內或
    將第二級毒品安非他命置於玻璃球吸食器中用火烤之方式，連續施用第一級毒品
    海洛因、第二級毒品安非他命多次。嗣於八十九年六月二十一日下午四時四十分
    許，在臺北縣新店市○○路一二三號前；同年九月二十六日下午一時許，在台北
    縣新店市○○路○段一○八號七樓愛家賓館七三一室；九十年七月二十七日晚上
    九時二十分許，在臺北縣新店市○○路四十三巷七號等處，三次為警查獲。其中
    八十九年六月二十一日被查獲時，當場扣得第一級毒品海洛因一包（淨重二點三
    六公克），並經台灣板橋地方法院裁定送臺灣臺北看守所附設勒戒處所觀察、勒
    戒後，認有繼續施用毒品之傾向。
二、甲○○另基於概括之犯意，連續二次非法持有第二級毒品大麻各一包，分別於八
    十九年六月二十一日下午四時四十分許，在在臺北縣新店市○○路一二三號前，
    及同年九月二十六日下午一時許，在台北縣新店市○○路○段一○八號七樓愛家
    賓館七三一室為警查獲，並各扣得大麻一包（分別淨重二點二九公克、一點七五
    公克）。
三、案經臺北市政府警察局文山第二分局、大安分局、臺北縣警察局新店分局分別報
    請臺灣臺北地方法院檢察署檢察官偵查起訴及移送法院併案審理。
    理  由
一、右揭上訴人即被告連續施用第一級毒品海洛因、第二級毒品安非他命之犯行，迭
    據被告於偵查及原審中自白不諱。而被告多次為警查獲，所採集之尿液經送鑑定
    結果，均呈安非他命類及嗎啡類陽性反應，有臺北市立療養院八十九年七月三日
    、九十年八月二日之煙毒尿液檢驗報告書及臺灣檢驗科技股份有限公司八十九年
    九月二十日、同年十一月十日之濫用藥物尿液檢驗報告各二份在卷可稽。並有為
    警查獲之白粉一包扣案可證，經將該白色粉末送請法務部調查局鑑定結果，確為
    第一級毒品海洛因，淨重二點三六公克，有同局八十九年七月十四日00000
    0000號鑑定通知書附卷可按。被告前因違反毒品危害防制條例施用第二級毒
    品安非他命之犯行，經臺灣板橋地方法院以八十八年度毒聲字第四二七九號裁定
    送觀察、勒戒，因無繼續施用之傾向，由台灣板橋地方法院檢察署檢察官於八十
    八年七月三十日以八十八年度偵字第一三五○○號案為不起訴處分。本件再犯施
    用第一級毒品海洛因、第二級毒品安非他命之犯行，經台灣板橋地方法院以九十
    年度毒聲字第一六七一號裁定送臺灣臺北看守所附設勒戒處所觀察、勒戒後，認
    繼續施用毒品之傾向，分別有臺灣板橋地方法院檢察署八十八年度偵字第一三五
    ○○號不起訴處分書、台灣板橋地方法院九十年度毒聲字第一六七七號裁定書、
    臺灣臺北看守所附設勒戒處所有無繼續施用毒品傾向證明書在卷可核。被告連續
    施用第一級毒品海洛因、第二級毒品安非他命之犯行堪以認定，應予依法論科。
二、前揭被告連續持有第二級毒品大麻犯行，為被告於警訊、偵查及原審中自白在卷
    ，且有為警查獲之煙草二包扣案可證。該煙草送請法務部調查局鑑定結果，均檢
    出第二級毒品大麻，分別淨重二點二九公克、一點七五公克，有同局八十九年七
    月十四日000000000號、八十九年十一月二十二日000000000
    號鑑定通知書在卷足參。被告連續持有第二級毒品大麻之犯行，亦堪以認定。至
    被告自白其有施用大麻云云，惟將被告二次被查獲所採集之尿液，送請法務部調
    查局以螢光偏極免疫分析法、氣相層析質譜儀分析法檢驗，大麻為陰性反應，有
    該局九十一年一月二十五日調科壹字第九○○八五六三三號檢驗通知書在卷可稽
    ，是被告雖自白施用第二級毒品大麻之犯行，但不能證明與事實相符，尚難認定
    被告另有連續施用第二級毒品大麻之犯行，附此說明。
三、海洛因與安非他命、大麻，為毒品危害防制條例第二條第二項第一款、第二款規
    定之第一級毒品及第二級毒品。被告八十八年間因施用第二級毒品安非他命案件
    ，經觀察勒戒，因無繼續施用之傾向，經臺灣板橋地方法院檢察署檢察官為不起
    訴處分，被告於不起訴處分確定後，五年內再犯本件施用第一級毒品海洛因、第
    二級毒品安非他命罪及持有第二級毒品大麻罪，並有繼續施用毒品之傾向，核其
    所為，係犯毒品危害防制條例第十條第一項之施用第一級毒品罪，同條第二項之
    施用第二級毒品罪、及第十一條第二項之持有第二級毒品罪。被告持有第一級毒
    品海洛因之低度行為，為施用之高度行為所吸收，不另論罪。上揭多次施用毒品
    及持有毒品之犯行，均時間緊接，方法相同，且所犯為犯罪構成要件相同之罪名
    ，顯係基於概括之犯意反覆為之，應各論以連續犯，依刑法第五十六條之規定，
    加重其刑。被告所犯連續施用第一級毒品海洛因、第二級毒品安非他命及持有第
    二級毒品大麻之犯行，犯意各別，行為不同，應分論併罰。被告有多次違反麻醉
    藥品管理條例、違反槍砲彈藥刀械管制、恐嚇等犯罪前科，其中八十六年間因違
    反麻醉藥品管理條例案件，經本院判處有期徒刑八月，於八十九年一月五日執行
    完畢，有臺灣高等法院檢察署刑案紀錄簡覆表在卷可按，於前案執行完畢後，五
    年內再犯本件有期徒刑以上之罪，為累犯，應依法加重其刑。檢察官就被告八十
    九年九月二十六日被查獲以後，再連續施用第一級毒品海洛因、第二級毒品安非
    他命之犯行，雖漏未起訴，但與其餘已起訴有罪部分，有連續犯之裁判上一罪關
    係，為起訴效力所及，法院自應併予審理。
四、原審基此認定，援引毒品危害防制條例第十條第一項、第二項、第十一條第二項
    、刑法第十一條前段、第五十六條、第四十七條、第五十一條第五款等規定，審
    酌被告施用及持有毒品之期間、數量、次數、有施用毒品之紀錄及犯罪後態度等
    一切情狀，對施用第一級毒品部分，判處有期徒刑一年，對施用第二級毒品部分
    ，判處有期徒刑五月，對持有第二級毒品部分，判處有期徒刑三月，定應執刑為
    有期徒刑一年六月。扣案之海洛因一包，淨重二點三六公克，及大麻二包，分別
    淨重二點二九公克、一點七五公克，為查獲之第一級毒品、第二級毒品，應依毒
    品危害防制條例第十八條第一項前段之規定宣告沒收銷燬。經核其認事用法，均
    無不合，量刑也很妥適。被告具狀上訴，既未提出理由，又不到庭陳述上訴理由
    ，空言指摘原判決不當，核無理由，上訴應予駁回。
五、被告經合法傳喚，無正當理由未到庭，爰不待其到庭陳述，逕行判決。
六、據上論斷，應依刑事訴訟法第三百六十八條、第三百七十一條，判決如主文。
本案經檢察官柯麗鈴到庭執行職務。
中    華    民    國      九十一      年       六      月      十一     日
                            臺灣高等法院刑事第五庭
                                審判長法  官  曾  德  水
                                      法  官  楊  貴  雄
                                      法  官  趙  功  恆
右正本證明與原本無異。
施用及持有第二級毒品部分，不得上訴
施用第一級毒品部分，如不服本判決應於收受送達後十日內向本院提出上訴書狀，其
未敘述上訴之理由者並得於提起上訴後十日內向本院補提理由書（均須按他造當事人
之人數附繕本）。
                                      書記官  孫  佩  琳
中    華    民    國      九十一      年       六      月      十一日
附錄本案論罪科刑法條全文：
毒品危害防制條例第十條第一項、第二項
施用第一級毒品者，處六月以上五年以下有期徒刑。
施用第二級毒品者，處三年以下有期徒刑。
毒品危害防制條例第十一條第二項
持有第二級毒品者，處二年以下有期徒刑、拘役或新臺幣三萬元以下罰金。
